【裁判字號】    99,上訴,1667
【裁判日期】    991125
【裁判案由】    毒品危害防制條例等
【裁判全文】
臺灣高等法院高雄分院刑事判決        99年度上訴字第1667號
上  訴  人
即  被  告  黃峰慶
選任辯護人  李錦臺律師
上列上訴人因毒品危害防制條例等案件，不服臺灣高雄地方法院
99年度訴字第176 號中華民國99年8 月19日第一審判決（起訴案
號：臺灣高雄地方法院檢察署98年度偵字第3261、12338 號），
提起上訴，本院判決如下：
     主  文
原判決關於販賣第二級毒品暨定執行刑部分均撤銷。
黃峰慶犯販賣第二級毒品罪，共參罪，均累犯，各處如附表一主
文欄所示之刑。
其餘上訴駁回。
     事  實
一、黃峰慶前於民國（下同）95年間因賭博案件，經臺灣高雄地
    方法院以97年度簡字第760 號判決判處有期徒刑1 月又15日
    確定，於97年6 月11日易科罰金執行完畢。猶不知悔改，明
    知甲基安非他命、愷他命分別係屬毒品危害防制條例所定之
    第二級毒品、第三級毒品，不得非法販賣，竟於不詳時、地
    ，以不詳代價購入數量不詳之甲基安非他命、愷他命（無證
    據證明購入時即有販賣以營利之意圖）後，竟基於販賣第二
    級、第三級毒品以營利之犯意，以門號0000000000、000000
    0000號行動電話作為聯絡工具，分別於下列時間及地點，販
    賣甲基安非他命及愷他命予下列之人：
  (一)於附表一所示之時間、地點，分別以其所持用（無證據證明
    為其所有）之門號0000000000號行動電話，與曹家銘所持用
    之門號0000000000號行動電話聯絡，約定以附表一所示之價
    格，販賣第二級毒品甲基安非他命予曹家銘。
  (二)於附表二所示之時間、地點，以其所有之門號0000000000號
    行動電話，與高鈺琪所持用之門號0000000000號行動電話聯
    絡，約定以附表二所示之價格，販賣第三級毒品愷他命予高
    鈺琪。
二、嗣於98年1 月20日晚上6 時5 分許，黃峰慶與林章、黃惠
    真及陳佩萱在高雄縣岡山鎮○○○路22巷口前因行跡可疑，
    經警盤查，當場在黃峰慶身上扣得第二級毒品甲基安非他命
    17包（含包裝袋，淨重詳見附表三）、門號0000000000號行
    動電話1 支；復於98年4 月16日經警至黃峰慶位於高雄縣岡
    山鎮○○○路19號5 樓之8 之住處執行拘提時，當場扣得甲
    基安非他命1 包（含包裝袋，驗前淨重0.476 公克，驗後淨
    重0.471 公克），始悉上情。
三、案經高雄市政府警察局左營分局報告臺灣高雄地方法院檢察
    署檢察官偵查起訴。
    理  由
壹、程序方面
一、按被告以外之人於檢察事務官、司法警察官或司法警察調查
    中所為之陳述，與審判中不符時，其先前之陳述具有較可信
    之特別情況，且為證明犯罪事實存否所必要者，得為證據，
    刑事訴訟法第159 條之2 定有明文。所謂「前後陳述不符」
    之要件，應就前後階段之陳述進行整體判斷，以決定其間是
    否具有實質性差異，惟無須針對全部陳述作比較，陳述之一
    部分有不符，亦屬之。而所謂「較可信之特別情況」之情形
    ，亦應就前後陳述時之各種外部情況進行比較，以資決定何
    者外部情況具有可信性。若陳述係在特別可信之情況下所為
    ，則虛偽陳述之危險性即不高，雖係審判外陳述，或未經被
    告反對詰問，仍得承認其有證據能力。經查，證人曹家銘、
    高鈺琪警詢中之陳述，與渠於原審及本院審理時，就被告是
    否有販賣甲基安非他命或愷他命與渠等之過程及情況等，有
    前後陳述不符之情形。惟證人曹家銘、高鈺琪均係於被告為
    警查獲數日後，始經員警通知到場陳述，並非員警先行查獲
    渠等2 人，再要求指證被告販賣毒品犯行，且員警於詢問渠
    等時均無以脅迫等方式要求一定要指認被告販賣毒品情事，
    亦據渠等於本院審理時到庭證述明確（見本院卷第59至61頁
    ），則證人曹家銘、高鈺琪之警詢陳述並無員警因績效或其
    他壓力下製作不實筆錄之疑慮；且渠等於製作警詢筆錄前均
    經員警告知涉犯毒品危害防制條例罪名及刑事訴訟法第95條
    第2 、3 、4 款之權利，亦有其等警詢筆錄可參（見警一卷
    第60、73、77頁），員警又均係以一問一答方式製作警詢筆
    錄，並於製作完成後交予渠等核閱無訛等情，亦經渠等2 人
    於本院審理時證述屬實（見本院卷同上頁）；參以渠等於警
    詢中所為之陳述，距案發時點較近，記憶力應屬清晰，其陳
    述較趨近真實；且較無來自於法院審判時，被告在庭壓力而
    做出迴避對被告不利之證述，或因不想生事乃虛構事實而為
    陳述，客觀上應具有較可信之特別情況；且渠等上開陳述亦
    為證明犯罪事實存否所必要，依上揭規定，渠等於警詢中之
    證言自有證據能力。
二、次按被告以外之人於審判外之陳述，雖不符刑事訴訟法第15
    9 條之1 至之4 之規定，然經當事人於審判程序同意作為證
    據，法院審酌該言詞陳述或書面陳述作成時之情況，認為適
    當者，亦得為證據。又當事人、代理人或辯護人於法院調查
    證據時，知有第159 條第1 項不得為證據之情形，而未於言
    詞辯論終結前聲明異議者，視為有前項之同意，同法第159
    條之5 亦有明文。查本案所引用之言詞及書面證據資料（含
    具有傳聞證據性質之證據，符合傳聞法則例外之證據），除
    上揭所述者外，檢察官、被告、辯護人於本院準備程序時均
    明示同意有證據能力（見本院卷第37頁），本院於審理時並
    已提示及告以要旨，且各經檢察官、被告、辯護人表示意見
    ，當事人已知上述證據乃屬傳聞證據，而未於言詞辯論終結
    前對該等證據聲明異議，依上開規定，已擬制同意其有證據
    能力，且本院審酌該等傳聞證據作成時之狀況，並無違法取
    供或其他不適宜作為證據之情形，上開證據自均具有證據能
    力。
貳、實體方面
一、訊據被告黃峰慶對其於附表一、二所示之時間，以其所持用
    之門號0000000000號行動電話，與曹家銘所持用之門號0000
    000000號行動電話聯絡，暨以其所持用之門號0000000000號
    行動電話，與高鈺琪所持用之門號0000000000號行動電話聯
    絡等事實均不爭執，惟矢口否認有何販賣甲基安非他命、愷
    他命等犯行，辯稱：伊係與曹家銘一起去向他人購買甲基安
    非他命，並非販賣甲基安非他命與曹家銘；且伊未與高鈺琪
    一起買或販賣愷他命給她云云。
二、經查：
  (一)被告於附表一所示之時間，以所持用之門號0000000000號行
    動電話，與曹家銘所持用之門號0000000000號行動電話聯絡
    ，嗣於同日交付曹家銘甲基安非他命等情，業據證人曹家銘
    於警詢、偵訊時證述明確（見偵卷二第182 頁至第185 頁）
    ，復有通聯紀錄在卷可參（見警卷一第92頁、第94頁、第97
    頁），且為被告所不爭執（見原審卷一第39頁至第40頁不爭
    執事項），故此部分事實堪以認定。
  (二)證人曹家銘於警詢、偵訊時證稱：伊於附表一所示之時間、
    地點確實向被告以3,000 元之代價購買甲基安非他命各1 包
    等語明確（警卷一第73頁至第79頁；偵卷一第105 頁至第10
    8 頁）。又證人曹家銘確實有施用甲基安非他命之情，有高
    雄市立凱旋醫院98年5 月21日濫用藥物尿液檢驗報告附卷足
    憑（見警卷一第89頁），足認證人曹家銘確實有施用甲基安
    非他命，而其所施用之甲基安非他命係向被告所購買；復觀
    之被告與證人曹家銘於附表一所示之時間曾以上揭行動電話
    通聯之紀錄，業如上述，亦足證證人曹家銘上開證述非屬虛
    妄；而於被告身上查扣之白色晶體17包（含包裝袋，淨重詳
    見附表三），經送高雄醫學大學附設中和紀念醫院檢驗後均
    確為甲基安非他命，亦有該院98年5 月4 日檢驗報告在卷可
    參（見偵卷一第71頁至第88頁），被告若未販賣甲基安非他
    命，焉有隨身攜帶如此多包甲基安非他命之必要？證人曹家
    銘雖於偵訊時曾就向被告購買之毒品係甲基安非他命或愷他
    命前後陳述不一，然經檢察官提示警詢筆錄向其確認後，證
    人曹家銘確認其係向被告購買甲基安非他命，可知證人曹家
    銘於偵訊之初僅因時間相隔較久一時誤記所購買之毒品種類
    ；再者，被告於原審審理時亦陳稱：伊與證人曹家銘私交還
    好（見原審卷二第71頁），故證人曹家銘既與被告並無冤仇
    自不會無端捏造上開事實誣陷被告，是證人曹家銘上開證詞
    ，堪信為真實。故證人曹家銘於原審及本院審理時翻異前詞
    改稱：並非向被告購買甲基安非他命，而係其與被告一起購
    買甲基安非他命云云，顯係迴護被告之詞，不足採信。因此
    ，被告辯稱：伊係幫曹家銘調貨云云，不可採信。從而，被
    告於如附表一所示時地，販賣甲基安非他命予曹家銘之事實
    ，應堪認定。
  (三)被告於97年12月24日凌晨0 時1 分許，以所持用之門號0000
    000000號行動電話，與高鈺琪所持用之門號0000000000號行
    動電話聯絡一節，業據證人高鈺琪於警詢時證述明確（見警
    卷一第60頁至第63頁），復有通聯紀錄在卷可參（見警卷一
    第68頁），且為被告所不爭執（見原審卷一第39頁至第40頁
    不爭執事項），故此部分事實堪以認定。
  (四)證人高鈺琪於警詢及偵訊時證述：97年12月24日凌晨0 時1
    分，伊曾撥打上開電話予被告，以400 元之價格向被告購買
    愷他命1 包等語綦詳（見警卷一第62頁、偵卷一第94頁至第
    96頁）。又證人高鈺琪與被告為朋友關係，感情不錯乙情，
    業據證人高鈺琪及被告於原審審理時陳稱在卷（見原審卷二
    第50頁、第72頁），故證人高鈺琪自無理由虛構上開情事誣
    陷被告；且證人高鈺琪與被告於附表二所示之時間曾以上揭
    行動電話通聯之情，已如上述，足認證人高鈺琪上開證述並
    非子虛。證人高鈺琪雖於原審及本院審理時翻異其詞，改稱
    並非向被告購買愷他命，而係透過被告向被告之綽號「明仔
    」之友人購買愷他命，伊於警詢時因施用愷他命後頭腦不清
    楚才會證稱係向被告購買愷他命云云，然證人高鈺琪於98年
    5 月22日警詢時陳稱：伊最後1 次施用愷他命係於98年3 月
    初等語明確（見警卷一第62頁），則證人高鈺琪於本件警詢
    時，距其最後1 次施用愷他命已相隔2 月，施用愷他命之效
    力早已消退，故證人高鈺琪於該次警詢時自不會發生因施用
    愷他命而頭腦不清楚之情形，足認其於警詢時之證述為真實
    。再者，證人高鈺琪於原審審理時證稱：伊除了被告外，尚
    有其他毒品來源等語（見原審卷二第50頁），若證人高鈺琪
    尚可向他人購買愷他命，其大可直接向販賣愷他命之人直接
    購買愷他命，更為方便隱密，何需大費周章先與被告聯絡，
    再由被告出面代其聯絡友人「明仔」購買？足認證人高鈺琪
    於原審及本院審理時之證述係迴護被告之詞，不足採信。從
    而，被告於如附表二所示時地，販賣愷他命予高鈺琪之事實
    ，應堪認定。
  (五)綜上所述，被告上開所辯，顯屬事後卸責之詞，不足採信。
    本件事證明確，被告上開犯行均堪認定，自應依法論科。
三、邇來政府為杜絕毒品氾濫，毒害人民甚深，再三宣導教民眾
    遠離毒品、媒體之報導既深且廣，對於毒品之禁絕，應為民
    眾所熟悉。又政府對於查緝施用、轉讓及販賣毒品無不嚴格
    執行，且販賣毒品罪更係重罪，設若無利可圖，衡情一般持
    有毒品者，當不致輕易將持有毒品交付他人。況販賣第二級
    毒品甲基安非他命、第三級毒品愷他命均係違法行為，非可
    公然為之，亦無公定之價格，不論任何包裝，均可任意分裝
    增減分量，每次買賣價量，亦可能隨時依雙方間之關係深淺
    、資力、需求量及對行情之認知、來源是否充裕、查緝是否
    嚴緊，購買者被查獲時供述購買對象之可能性風險之評估等
    ，因而異其標準，並隨時機動調整，非可一概而論，是販賣
    之利得，除經坦承犯行或價量俱臻明確外，委難查得實情，
    販賣之人從價差或量差中牟利方式雖異，其意圖營利之非法
    販賣行為則一，茍無任何利益可圖，被告實無甘冒風險，在
    與購毒者並非至親之下，將毒品無償交付。則其主觀上確有
    牟利意圖，應堪認定。
四、被告行為後，毒品危害防制條例第4 條已於98年5 月20日修
    正公布，並已施行，本件被告行為時之毒品危害防制條例第
    4 條第2 項係規定：「製造、運輸、販賣第二級毒品者，處
    無期徒刑或7 年以上有期徒刑，得併科新臺幣7 百萬元以下
    罰金」，修正後則規定：「製造、運輸、販賣第二級毒品者
    ，處無期徒刑或7 年以上有期徒刑，得併科新臺幣1 千萬元
    以下罰金」；同條例第4 條第3 項係規定：「製造、運輸、
    販賣第三級毒品者，處5 年以上有期徒刑，得併科新臺幣5
    百萬元以下罰金」，修正後則規定：「製造、運輸、販賣第
    三級毒品者，處5 年以上有期徒刑，得併科新臺幣7 百萬元
    以下罰金」，是修正後之規定，均就得併科之罰金顯已提高
    ，修正後之法律，並未較有利於被告，依刑法第2 條第1 項
    前段規定，自應適用被告行為時即98年5 月20日修正公布前
    毒品危害防制條例之規定論斷。
五、查甲基安非他命、愷他命分別係毒品危害防制條例第2 條第
    2 項第2 款、第3 款所規定之第二級毒品、第三級毒品，均
    不得販賣。核被告就犯罪事實一、(一)所為，均係犯修正前毒
    品危害防制條例第4 條第2 項之販賣第二級毒品罪；其就犯
    罪事實一、(二)所為，係犯修正前同條第3 項之販賣第三級毒
    品罪。又被告販賣甲基安非他命前持有甲基安非他命之低度
    行為，應為販賣甲基安非他命之高度行為所吸收，不另論罪
    。被告所犯上開4 罪間，犯意各別，行為互殊，應予分論併
    罰。查被告犯有事實欄所載之前科紀錄，有臺灣高等法院被
    告前案紀錄表可按，其於有期徒刑執行完畢後5 年內，故意
    再犯本件有期徒刑以上之罪，均為累犯，應依刑法第47條第
    1 項之規定，加重其刑（所犯販賣第二級毒品罪，法定刑為
    無期徒刑部分不得加重，僅就其餘法定刑部分加重其刑）。
六、原審認被告販賣第三級毒品之罪證明確，因而適用修正前毒
    品危害防制條例第4 條第3 項、第19條第1 項，刑法第2 條
    第1 項前段、第11條、第47條第1 項規定，及審酌被告圖一
    己私利而販賣愷他命，殘害國民身心健康，助長社會濫用毒
    品風氣，犯後否認販賣愷他命犯行，並無悔改具體言行之態
    度，及其販賣總量、次數、獲利非鉅等一切情狀，就其所犯
    上開販賣第三級毒品罪，於法定刑度內量處有期徒刑5 年2
    月；並敘明：扣案之0000000000號行動電話，為被告所有，
    供其販賣第三級毒品所用之物，應依毒品危害防制條例第19
    條第1 項之規定沒收之；又被告販賣愷他命予高鈺琪，所取
    得之因犯販賣第三級毒品罪所得之財物400 元，屬被告因犯
    罪所得之財物，雖未扣案，仍應依毒品危害防制條例第19條
    第1 項前段之規定沒收，如全部或一部不能沒收時，則依同
    條項後段規定，以被告之財產抵償之。其此部分認事用法，
    核無不合，量刑亦屬允當。被告上訴意旨否認此部分犯罪，
    指摘原判決此部分不當，為無理由，應予駁回。至原審認被
    告犯販賣第二級毒品罪之罪證明確，予以論罪科刑，固非無
    見；惟被告持以販賣甲基安非他命所用之門號0000000000號
    行動電話，並未扣案，亦查無積極證據足資證明係被告所有
    ，即非得沒收之物，原審誤認該門號行動電話業經扣案，且
    為被告所有，仍予宣告沒收，尚有未洽。被告上訴意旨空言
    否認此部分犯行，雖無理由，惟原判決此部分既有上開可議
    之處，仍屬無可維持，本院自應將原判決關於被告販賣第二
    級毒品及定執行刑部分均予以撤銷改判。審酌被告為圖一己
    私利而販賣甲基安非他命，殘害國民身心健康，助長社會濫
    用毒品風氣，犯後並無悔改具體言行之態度，及其販賣甲基
    安非他命數量非鉅、次數不多、獲利尚少等一切情狀，就其
    所犯上開販賣第二級毒品罪3 罪，均仍量處如原審所處之有
    期徒刑7 年2 月。扣案之甲基安非他命17包（含包裝袋，詳
    細重量見附表三），均確為甲基安非他命，已如上述，均應
    依毒品危害防制條例第18條第1 項前段之規定，不問屬於被
    告與否，均沒收銷燬之；按經多次販賣毒品後，持有剩餘毒
    品被查獲，其各次販賣毒品行為，固應併合處罰。惟該持有
    剩餘毒品之低度行為，應僅為最後1 次販賣毒品之高度行為
    所吸收，不另論罪，故就該查獲之剩餘毒品，祇能於最後1
    次之販賣毒品罪宣告沒收銷燬，不得於各次販賣毒品罪均宣
    告沒收銷燬（最高法院99年度臺上字第7 號判決意旨參照）
    ，故上開甲基安非他命僅於被告附表一所示之最後1 次犯行
    項下宣告沒收銷燬。至鑑驗時鑑驗損耗部分業已滅失，毋庸
    宣告沒收銷燬。另包裝上開第二級毒品甲基安非他命之包裝
    袋17個，因經驗上與毒品難以析離，應視同毒品甲基安非他
    命，不問屬於犯人與否，應依毒品危害防制條例第18條第1
    項前段規定，均宣告沒收銷燬之；又被告販賣甲基安非他命
    所得之9,000 元，係其犯販賣第二級毒品罪所得之財物，雖
    未扣案，仍應依毒品危害防制條例第19條第1 項前段之規定
    沒收，如全部或一部不能沒收時，則依同條項後段規定，以
    被告之財產抵償之。至門號0000000000號行動電話雖係被告
    持以販賣第二級毒品所用之物，惟並未扣案，且查無積極證
    據足資證明係被告所有，爰不予宣告沒收；再本件其他扣案
    物部分，因無證據證明與本件被告販賣毒品犯行有關，爰不
    予宣告沒收之，併此敘明。
七、被告所犯轉讓禁藥罪，業經被告於本院審理時撤回上訴而確
    定（見本院卷第42頁），爰不予論列；又此部分既經其撤回
    上訴而確定，其所處罪刑，宜由檢察官併就本院上開撤銷改
    判及駁回上訴部分所處罪刑，另行依法聲請定應執行刑，本
    院就上開撤銷改判及駁回上訴部分，爰無定應執行刑之必要
    （最高法院97年台上字第1794號判決參照），附此敘明。
據上論斷，應依刑事訴訟法第368 條、第369 條第1 項前段、第
364 條、修正前毒品危害防制條例第4 條第2 項、第18條第1 項
前段、第19條第1 項，刑法第2 條第1 項前段、第11條、第47條
第1 項，判決如主文。
本案經檢察官吳茂松到庭執行職務。
中    華    民    國    99    年    11    月    25    日
                  刑事第十庭    審判長法  官  陳中和
                                      法  官  蔡國
                                      法  官  林水城
以上正本證明與原本無異。
如不服本判決應於收受本判決後10日內向本院提出上訴書狀，其
未敘述上訴理由者，並得於提起上訴後10日內向本院補提理由書
狀（均須按他造當事人之人數附繕本）「切勿逕送上級法院」。
中    華    民    國    99    年    11    月    25    日
                                      書記官  蔡佳君
附錄本判決論罪科刑法條：
修正前毒品危害防制條例第4 條第2項、第3項
製造、運輸、販賣第二級毒品者，處無期徒刑或7 年以上有期徒
刑，得併科新臺幣7 百萬元以下罰金。
製造、運輸、販賣第三級毒品者，處5 年以上有期徒刑，得併科
新臺幣5 百萬元以下罰金。
附表一
┌──┬────┬─────┬───┬───┬─────┐
│編號│時    間│交易地點  │毒 品 │金 額 │主  文    │
│    │        │          │      │（新臺│          │
│    │        │          │      │幣）  │          │
├──┼────┼─────┼───┼───┼─────┤
│1   │97年12月│高雄縣岡山│甲基安│3,000 │黃峰慶販賣│
│    │1 日晚上│鎮○○○路│非他命│元    │第二級毒品│
│    │8 時27分│19號前    │1 包  │      │，累犯，處│
│    │許      │          │      │      │有期徒刑柒│
│    │        │          │      │      │年貳月；未│
│    │        │          │      │      │扣案之販毒│
│    │        │          │      │      │所得新臺幣│
│    │        │          │      │      │參仟元沒收│
│    │        │          │      │      │之，如全部│
│    │        │          │      │      │或一部不能│
│    │        │          │      │      │沒收時，以│
│    │        │          │      │      │其財產抵償│
│    │        │          │      │      │之。      │
├──┼────┼─────┼───┼───┼─────┤
│2   │97年12月│同上      │同上  │同上  │黃峰慶販賣│
│    │13日晚上│          │      │      │第二級毒品│
│    │8 時50分│          │      │      │，累犯，處│
│    │許      │          │      │      │有期徒刑柒│
│    │        │          │      │      │年貳月；未│
│    │        │          │      │      │扣案之販毒│
│    │        │          │      │      │所得新臺幣│
│    │        │          │      │      │參仟元沒收│
│    │        │          │      │      │之，如全部│
│    │        │          │      │      │或一部不能│
│    │        │          │      │      │沒收時，以│
│    │        │          │      │      │其財產抵償│
│    │        │          │      │      │之。      │
├──┼────┼─────┼───┼───┼─────┤
│3   │97年12月│高雄縣岡山│同上  │同上  │黃峰慶販賣│
│    │21日凌晨│鎮○○○路│      │      │第二級毒品│
│    │1 時53分│地下道旁  │      │      │，累犯，處│
│    │許      │          │      │      │有期徒刑柒│
│    │        │          │      │      │年貳月；扣│
│    │        │          │      │      │案之如附表│
│    │        │          │      │      │三所示之甲│
│    │        │          │      │      │基安非他命│
│    │        │          │      │      │拾柒包均沒│
│    │        │          │      │      │收銷燬之；│
│    │        │          │      │      │未扣案之販│
│    │        │          │      │      │毒所得新臺│
│    │        │          │      │      │幣參仟元沒│
│    │        │          │      │      │收之，如全│
│    │        │          │      │      │部或一部不│
│    │        │          │      │      │能沒收時，│
│    │        │          │      │      │以其財產抵│
│    │        │          │      │      │償之。    │
│    │        │          │      │      │          │
└──┴────┴─────┴───┴───┴─────┘
附表二
┌────┬─────┬───┬───┬─────────┐
│時    間│交易地點  │毒 品 │金  額│主  文            │
├────┼─────┼───┼───┼─────────┤
│97年12月│高雄縣岡山│愷他命│400 元│黃峰慶販賣第三級毒│
│24日凌晨│鎮○○○路│1 包  │      │品，累犯，處有期徒│
│0 時1 分│19號前    │      │      │刑伍年貳月；扣案之│
│許      │          │      │      │000000000│
│        │          │      │      │九號行動電話壹支沒│
│        │          │      │      │收；未扣案之販毒所│
│        │          │      │      │得新臺幣肆佰元沒收│
│        │          │      │      │之，如全部或一部不│
│        │          │      │      │能沒收時，以其財產│
│        │          │      │      │抵償之。          │
└────┴─────┴───┴───┴─────────┘
附表三
┌─┬────────────┬─────┬─────┐
│編│送驗數量                │驗前淨重  │驗後淨重  │
│號│                        │          │          │
├─┼────────────┼─────┼─────┤
│1 │1 包（17包之1 ，含包裝袋│0.718公克 │0.713公克 │
│  │）                      │          │          │
├─┼────────────┼─────┼─────┤
│2 │1 包（17包之2 ，含包裝袋│0.697公克 │0.692公克 │
│  │）                      │          │          │
├─┼────────────┼─────┼─────┤
│3 │1 包（17包之3 ，含包裝袋│0.714公克 │0.709公克 │
│  │）                      │          │          │
├─┼────────────┼─────┼─────┤
│4 │1 包（17包之4 ，含包裝袋│0.690公克 │0.685公克 │
│  │）                      │          │          │
├─┼────────────┼─────┼─────┤
│5 │1 包（17包之5 ，含包裝袋│0.690公克 │0.685公克 │
│  │）                      │          │          │
├─┼────────────┼─────┼─────┤
│6 │1 包（17包之6 ，含包裝袋│0.657公克 │0.652公克 │
│  │）                      │          │          │
├─┼────────────┼─────┼─────┤
│7 │1 包（17包之7 ，含包裝袋│0.634公克 │0.629公克 │
│  │）                      │          │          │
├─┼────────────┼─────┼─────┤
│8 │1 包（17包之8 ，含包裝袋│0.684公克 │0.679公克 │
│  │）                      │          │          │
├─┼────────────┼─────┼─────┤
│9 │1 包（17包之9 ，含包裝袋│0.673公克 │0.668公克 │
│  │）                      │          │          │
├─┼────────────┼─────┼─────┤
│10│1 包（17包之10，含包裝袋│0.657公克 │0.652公克 │
│  │）                      │          │          │
├─┼────────────┼─────┼─────┤
│11│1 包（17包之11，含包裝袋│0.649公克 │0.644公克 │
│  │）                      │          │          │
├─┼────────────┼─────┼─────┤
│12│1 包（17包之12，含包裝袋│0.658公克 │0.653公克 │
│  │）                      │          │          │
├─┼────────────┼─────┼─────┤
│13│1 包（17包之13，含包裝袋│0.673公克 │0.668公克 │
│  │）                      │          │          │
├─┼────────────┼─────┼─────┤
│14│1 包（17包之14，含包裝袋│0.636公克 │0.631公克 │
│  │）                      │          │          │
├─┼────────────┼─────┼─────┤
│15│1 包（17包之15，含包裝袋│0.639公克 │0.634公克 │
│  │）                      │          │          │
├─┼────────────┼─────┼─────┤
│16│1 包（17包之16，含包裝袋│0.682公克 │0.677公克 │
│  │）                      │          │          │
├─┼────────────┼─────┼─────┤
│17│1 包（17包之17，含包裝袋│0.101公克 │0.096公克 │
│  │）                      │          │          │
└─┴────────────┴─────┴─────┘

司法院資訊處製作；財團法人民間司法改革基金會備份。
